# 陈老师：BOT还是？该项业务该如何处理？

提问人：跳动的云 时间：2011-08-28 16:12:49
陈老师，我有一个问题想请教一下，我们本地有一家“污水处理厂“原本是通过招投标手续的，但是后来该中标企业退出，继而由本地建设局和本地水厂联合成立了一个”污水处理厂项目公司“，当时签了一份合同，合同中规定总投资为 2 亿元,其中银行贷款 9000 万元,当地财政配套资金 5000 万元,企业自筹 6000 万元,但实际上,该污水处理厂是使用中央以奖代补资金来建设,财政配套资金只是过一下账,进了账户随后就还给财政了,向银行借款也只有几百万,然后就只有建设局投入了几万元的不需要归还的拨款,并且约定项目建成后,取得的随水费征收的污水处理费收入由建设局和水厂三七分成（事实上，该项收费在污水处理厂尚未验收就已经随水厂收的水费里征收了）,经营期 20 年后移交给政府,请问陈老师,该项业务适用不适用BOT业务处理,如果不适用,适用什么处理方式呢(国有建设单位会计制度？)

回答人：chenyiwei
在该项目公司执行新会计准则的前提下，你对照《企业会计准则解释第 2 号》第五条关于BOT模式适用条件的规定看一下。如果全部符合的，可以采用BOT模式处理。主要建设资金来源是中央财政资金这一点本身不构成不符合BOT模式的理由。

回答人：chenyiwei
《企业会计准则解释第 2 号》是新准则体系下的文件。因此该解释中规定的BOT会计处理模式仅适用于已执行企业会计准则的企业。
对于该项目公司，由于已经采用了公司法人的组织形式，我理解不应继续执行事业单位的财务和会计制度。请考虑该项目公司执行事业单位会计制度是否恰当。如果能够说服该项目公司改为执行新企业会计准则的，再考虑其是否满足解释 2 号第五条BOT模式适用条件的问题。